【裁判字號】    90,家抗,379
【裁判日期】    901218
【裁判案由】    離婚
【裁判全文】
臺灣高等法院民事裁定  九十年度家抗字第三七九號
    抗  告  人  乙○○
右抗告人因與相對人甲○○、丙○○間請求離婚事件，對於中華民國九十年十月二十
四日臺灣桃園地方法院九十年度婚字第三０六號所為裁定提起抗告，本院裁定如左：
    主    文
抗告駁回。
抗告訴訟費用由抗告人負擔。
    理    由
一、按提起民事訴訟，應依民事訴訟費用法第二條規定繳納裁判費，此為必備之程式
    ，又原告之訴，有民事訴訟法第二百四十九條第一項所列各款情形之一，依其情
    形可以補正，經審判長定期間命其補正而不補正者，法院應以裁定駁回之，亦為
    同法第一項所明定。
二、本件抗告人於原審起訴，其中聲明第二項請求相對人甲○○應給付抗告人五十萬
    元、聲明第三項請求相對人甲○○、丙○○應連帶給付抗告人四十萬元、聲明第
    五項請求相對人甲○○應按月給付邱一心二萬五千元之扶養費至邱一心成年為止
    之部分，未據繳納裁判費，經原法院於民國（下同）九十年十月十七日當庭裁定
    命抗告人於五日內補正，此有原法院九十年十月十七日言詞辯論筆錄（原法院卷
    第四十頁）附卷佐證，抗告人遲至九十年十月二十六日始補繳裁判費，亦有繳費
    收據影本（本院卷第九頁）附卷可憑，原法院以抗告人之訴不合法裁定予以駁回
    ，依首揭意旨所示，經核並無不合。
三、抗告意旨則以：原法院駁回抗告人訴之聲明第二、三、五項裁定書係於九十年十
    月二十九日作成，因非以宣示方式為之，依民事訴訟法第二百三十六條第一項、
    同法第二百三十八條規定，原裁定應於十一月五日送達抗告人時始具羈束力，今
    抗告人係於原裁定送達抗告人前之九十年十月二十六日即已補繳裁判費，依最高
    法院五十一年台抗字第一六九號判例意旨：「裁定期間非法定不變期間，故當事
    人依裁定應補正之行為，雖已逾法院之裁定期間，但於法院尚未認其所為之訴訟
    行為為不合法予以駁回前，其補正仍屬有效，法院不得以其補正逾期為理由，予
    以駁回。」抗告人補正裁判費之行為應屬有效，原法院駁回抗告人之訴，自屬無
    據云云。
四、按裁定期間非不變期間，當事人依裁定應補正之行為，雖逾法院之裁定期間，但
    於法院尚未認其訴訟行為不合法予以駁回前，其補正固非無效，惟仍應在法院裁
    定之評決前為之；其由第一審獨任法官一人為裁定時，應在法院製作裁定前為之
    。查原法院於九十年十月十七日當庭裁定命抗告人於五日內補繳裁判費，抗告人
    逾期未繳，原法院獨任法官於同年十月二十四日以抗告人起訴不合法，裁定駁回
    其訴，此有裁定正本附卷可憑。抗告人雖於同年十月二十六日繳納裁判費，惟既
    在原裁定製作完成以後，自不生補正起訴要件欠缺之效力。是抗告意旨仍執前詞
    指摘原裁定不當，求予廢棄，難認有理由，應予駁回。
五、據上論結，本件抗告為無理由，依民事訴訟法第四百九十二條第一項、第九十五
    條、第七十八條，裁定如主文。
中    華    民    國      九十    年      十二      月        十八      日
                              臺灣高等法院民事第十七庭
                                  審判長法  官  鄭  雅  萍
                                        法  官  呂  太  郎
                                        法  官  許  文  章
右正本係照原本作成。
不得再抗告。
中    華    民    國      九十    年      十二      月      二十一      日
                                        書記官  陳  明  俐


司法院資訊處製作；財團法人民間司法改革基金會備份。
